*|||||||||||||||||||||||||||||||||||||||||||||||||||||||||||||||||||||||||||||||||||||||||||||||||||||||||||||||||
*|||| FINAL PROJECT IE3043 by Carlos Esquit           								                      ||||||||
*|||| Universidad Del Valle de Guatemala                                                                  ||||||||
*|||| Serial Multiplier (24 bits)                                                                         ||||||||
*|||| May 2020                                              											  ||||||||
*|||| (Ricardo Girón          /16556)                         											  ||||||||
*|||| (Charlie Cruz           /16157)                         											  ||||||||
*|||| (Matthias Sibrián       /16247)                          											  ||||||||
*|||||||||||||||||||||||||||||||||||||||||||||||||||||||||||||||||||||||||||||||||||||||||||||||||||||||||||||||||


*********************************************** INCLUDE ****************************************************************************************
.include 'sub.sp'
.include 'sources.sp'
.include 'params.sp'
.include '32nm.sp'
.include 'Analysis.sp'
.include 'subct_adder12bits.sp'
************************************************************************************************************************************************
*X2 A 0 CLOCK out Vdd MUX size=1

*********************************************** CMOS POSITIVE EDGE TRIGGERED D FLIP-FLOP *******************************************************
*X1 D CLOCK Q Vdd DFF size=1
************************************************************************************************************************************************

******************************************************ADDER 12 bits *****************************************************************************
*X4  Q24 Q23 Q22 Q21 Q20 Q19 Q18 Q17 Q16 Q15 Q14 Q13     0 0 Vdd Vdd Vdd 0 0 0 0 Vdd Vdd Vdd    0 k12  s11 s10 s09 s08 s07 s06 s05 s04 s03 s02 s01 s00 Vdd Sum12 size = 1
*************************************************************************************************************************************************

*             D1 D2  D3 D4 D5 D6 D7 D8 D9 D10 D11 D12 D13
******************************************************SHIFT REGISTER ****************************************************************************
*X3 Q24 CLOCK Vdd Vdd 0 Vdd 0 Vdd Vdd 0 Vdd 0 Vdd 0 Vdd 0 Vdd 0 0 0 0 0 0 0 0 0 Q1 Q2 Q3 Q4 Q5 Q6 Q7 Q8 Q9 Q10 Q11 Q12 Q13 Q14 Q15 Q16 Q17 Q18 Q19 Q20 Q21 Q22 Q23 Q24 Vdd SRP size=1
*************************************************************************************************************************************************
X5 0 0 0 0 0 0 0 0 0 0 vdd vdd  f1 f2 f3 f4 f5 f6 f7 f8 f9 f10 f11 f12  0 k12   s11 s10 s9 s8 s7 s6 s5 s4 s3 s2 s1 s0 vdd sum12 size = 1
X6 f24 clock Vdd1 s11 s10 s9 s8 s7 s6 s5 s4 s3 s2 s1 s0 q14 q15 q16 q17 q18 q19 q20 q21 q22 q23 q24   f1 f2 f3 f4 f5 f6 f7 f8 f9 f10 f11 f12 f13 f14 f15 f16 f17 f18 f19 f20 f21 f22 f23 f24 vdd srp size=1 

*Se hace la carga paralela y sus condiciones iniciales
.IC V(Q1) = 0
.IC V(Q2) = 0
.IC V(Q3) = 0
.IC V(Q4) = 0
.IC V(Q5) = 0
.IC V(Q6) = 0
.IC V(Q7) = 0
.IC V(Q8) = 0
.IC V(Q9) = 0
.IC V(Q10) = 0
.IC V(Q11) = 0
.IC V(Q12) = 0

*El multiplicador va a partir de aqui (Multiplier)
.IC V(Q13) = 0
.IC V(Q14) = 0
.IC V(Q15) = Vdd1
.IC V(Q16) = 0
.IC V(Q17) = Vdd1
.IC V(Q18) = 0
.IC V(Q19) = Vdd1
.IC V(Q20) = 0
.IC V(Q21) = Vdd1
.IC V(Q22) = 0
.IC V(Q23) = Vdd1
.IC V(Q24) = 0
.IC V(D)=0
.IC V(CLOCK)=0


**.TRAN 100p 9n**
.option post

.END
